臺北高等行政法院判決
　　　　　　　　　　　　　　　　　　 93年度訴字第01281號
　　　　　　　　　　　　　　　.
原　　　告　甲○○
送達代收人　乙○○
被　　　告　行政院公平交易委員會
代　表　人　黃宗樂（主任委員）
訴訟代理人　丙○○兼送達代收.
　　　　　　丁○○
　　　　　　嶈國綸
上列當事人間因公平交易法事件，原告不服行政院中華民國93年
2月20日院臺訴字第0930081579號訴願決定，提起行政訴訟。本
院判決如下：
    主  文
原告之訴駁回。
訴訟費用由原告負擔。
    事  實
一、事實概要：緣被告根據檢舉，以原告於財政部中央信託局貿
    易處（下稱中信局貿易處）民國（下同）92年度檳榔全球輸
    入關稅配額進口權利招標案，以原告所有之明泰行、互得惠
    企業有限公司（下稱互得惠公司）、原告父親所有之珍芳食
    品行、原告舅舅陳盈貴提供之盈全貿易股份有限公司（下稱
    盈全公司）及賢記貿易有限公司（下稱賢記公司）、友人莊
    茂霖之科塔科技有限公司（下稱科塔公司）、友人吳和昌之
    閥通科技企業有限公司（下稱閥通公司）等7家事業參與投
    標，共得標關稅配額進口權利2,773.5公噸（珍芳食品行1,
    000公噸，閥通公司773.5公噸，科塔公司1,000公噸），其
    中閥通公司部分，原告以允諾給予500,000元為股份之方式
    ，誘使該公司負責人吳和昌參與投標，並於得標後先給予20
    ,000 元茶水費，另將科塔公司所標得關稅配額權利轉登記
    於原告所有事業明泰行名下。是原告誘使他事業為一致性之
    合意行為，構成以不正當方法使他事業參與聯合行為，並已
    影響我國進口檳榔市場供需功能，違反公平交易法第19條第
    4款規定，乃依同法第41條前段規定，以92年7月24日公處字
    第092131號處分書（下稱原處分）命原告於該處分書送達之
    次日起，應立即停止前項違法行為，並處以罰鍰新臺幣（下
    同）1,800,000元。原告不服，提起訴願，經遭駁回，遂提
    起本件行政訴訟。
二、兩造聲明：（原告未於準備程序及言詞辯論期日到場，聲明
    及陳述依其起訴狀記載。）
  (一)原告聲明求為判決：
    1.訴願決定及原處分均撤銷。
    2.被告對於原告「92年度檳榔全球輸入關稅配額進口權利招
      標」乙案，應作成回復取得進口配額之處分。
  (二)被告聲明求為判決：駁回原告之訴。
三、兩造之主張：
甲、原告主張之理由：
一、按以脅迫、利誘或其他不正當方法，使他事業不為價格之競
    爭，參與結合或聯合之行為，而有限制競爭或妨礙公平競爭
    之虞者，事業不得為之，固為公平交易法第19條第4款所明
    定，惟綜觀行為人之行為與前揭法條之構成要件並不該當，
    首先就92年度檳榔全球輸入關稅配額進口權利招標之性質，
    依最高法院32年永上字第378號、33年永上字第531號判例意
    旨：「標賣之表示，依普通情形而論，應解為要約之引誘」
    ，另依最高法院62年度台上字第787號判例意旨：「投標人
    於開標前，提出投標單，只是要約之引誘，業主如同意投標
    人之標價，即為承諾。」故對投標人資格之審定是承辦單位
    中央信託局擁有審查權，查本件投標方式「第12項決標(一)開
    標後，每公噸投標價格高於或等於關稅配額行政成本（每公
    噸500元）即予決標。及(二)若必要時，本處（指中信局貿易
    處）得保留決標權利。」等語，並經統計此次參與投標之廠
    商計有177家之多，得標廠商有15家，其標得進口權利價格
    從最低之閥通公司（標得773.5公噸）每公噸18,300元至最
    高綠果公司（標得60公噸）每公噸41,000元，此15家廠商標
    價均超過底價每公噸500元，且高出36.6倍至82倍不等，即
    參與投標就有177家合格廠商，試問原告豈能脅迫這麼龐大
    的合格廠家或利誘這麼龐大的合格廠商？更不可能以其他不
    正當之方法使這麼龐大之他事業不為價格之競爭、參與結合
    或聯合之行為，而限制其競爭。此次競爭激烈且在公平公開
    下完成投標程序，被告僅因以原告遭人檢舉即斷然認定原告
    有公平交易法第19條第4款規定所禁止之行為，其認定實有
    不當。
二、查90年12月間標售91年度進口權利配額時，當時各得標者其
    標得金額每公噸僅至500元間而已，而本案91年11月間標售
    92年度檳榔全球輸入關稅配額權利招標時，得標之15家廠商
    所出標價均高於底價36.6倍至82倍不等，其他162家廠商出
    價卻均低於此15家，顯然此次競標十分激烈，又原告之成本
    劇增，多家投標人自由競標之結果，對國家稅收及經濟成長
    具正面意義，故事業經營策略之運用是以「薄利多銷」或「
    利多寡銷」等模式是廠商經營之自由，也是事業成敗之關鍵
    。標得檳榔進口權利之後，在尚未進口或全部進口行銷前，
    怎麼可能有獲利？然而被告卻以原告獲利數千萬為由，即以
    原告違反公平交易法作成本件罰鍰之行政處分，故原處分及
    訴願決定均已嚴重扭曲事實。
三、依據本件投標主辦單位中信局貿易處92年度檳榔全球輸入關
    稅配額權利金投標須知及標單記載略以：1.配額貨品名稱及
    數量：檳榔6,618公噸。3.配額批次、進口時間、生效日期
    921次，限於92年2月1日至92年6月30日進口。7.投標數量：
    每一貨品投標單之投標數量不得低於15公噸，亦不得超過
    1,323公噸。9.輸入關稅配額權利金：請投標人以進口每公
    噸願出新台幣若干元為輸入關稅配額權利金單價（配額權利
    金出價內含成本每公噸500元），將其大寫金額在標單上填
    明。如前所述，得標人日後由國外市場採購檳榔進口與進口
    以後出售予國內市場係屬二事，而被告卻混為一談，顯有擴
    大解釋之嫌。如主管機關顧及得標人日後市場貨品佔有率過
    高，影響零售市場乏競爭，即應於投標須知內載明每一投標
    人較低之投標數量，且禁止得標配額轉售他人，始為恰當，
    惟投標須知內容並未作限制，況且於投標須知之附件中，亦
    附有「全球輸入關稅配額轉讓同意／申請書」，所標得之權
    利配額轉讓之資格，亦由主辨單位審核，故從原告投標之集
    資到得標後之轉讓都是依投標須知，被告與訴願機關顯然並
    未審究及此，且違背憲法第15條保障人民財產權之規定。
乙、被告主張之理由：
一、按事業以脅迫、利誘或其他不正當之方法，使他事業不為價
    格之競爭、參與結合或聯合之行為，而有限制競爭或妨礙公
    平競爭之虞者，為公平交易法第19條第4款規定明文禁止。
    前揭所謂「其他不正當之方法」係屬一概括性規定，在認定
    上，應自行為人的動機、目的及手段等綜合研判。又本條款
    之不公平競爭行為態樣，於競爭法上之非難性，端在於其使
    用之競爭手段違反商業倫理及效能競爭，綜合審酌其對競爭
    秩序產生之影響。
二、查92年度檳榔全球輸入關稅配額權利招標案，原告以明泰行
    、互得惠公司、珍芳食品行、盈全公司、賢記公司、科塔公
    司、閥通公司等7家事業參與投標，其中閥通公司部分以允
    諾給予500,000元為股份之方式，誘使該公司負責人吳和昌
    參與投標，並於得標後先給予20,000元茶水費，另將科塔公
    司所標得關稅配額權利轉登記於原告所有事業明泰行名下，
    為原告所自承。是原告以多家事業名義參與投標，實際上卻
    僅由其單獨決定投標金額與數量，業侵害以品質、價格、服
    務等效能競爭本質為中心之公平競爭，具有商業倫理之非難
    性，對於其他競爭者亦造成不公平競爭。復以原告以此不正
    當手段最終實際掌控國內進口檳榔市場達41%，亦遠超過招
    標機關所定最高上限，直接造成關稅配額權利得標業者數目
    降低，使得市場集中度大幅提高，減損市場之整體競爭性，
    產生實質限制公平競爭之情形，核屬以不正當方法使他事業
    參與聯合之行為，並影響我國進口檳榔市場供需功能，違反
    公平交易法第19條第4款規定。
三、有關原告稱倘主管機關為顧及得標人日後市場占有率過高，
    影響市場交易秩序，則應於招標須知降低每一投標人投標上
    限，並禁止得標關稅配額權利轉讓他人始為恰當，惟招標須
    知內容既未作此限制，且其附件附有「全球輸入關稅配額轉
    讓同意╱申請書」，而得標關稅配額權利轉讓之資格亦由主
    管機關審核，原告之投標集資與得標後之轉讓都依據投標須
    知，惟被告與訴願決定機關並未審究及此，已嚴重扭曲事實
    乙節，查招標機關為避免投標結果使關稅配額權利集中於少
    數事業，致生影響市場交易秩序之情形業於招標須知中明訂
    單一事業之投標上限，原告知之甚詳。惟原告為取得更多之
    關稅配額權利，以掌控國內進口檳榔市場，遂行其獲取不當
    利益之意圖，而以不正當方法使多家事業共同參與投標，復
    以此不公平競爭手段獲取關稅配額權利達41%，遠超過招標
    機關所定之上限，足以影響我國進口檳榔市場之供需功能，
    被告以此認定原告，違反公平交易法第19條第4款規定，自
    無違誤。另招標主管機關於招標須知附件附上「全球輸入關
    稅配額轉讓同意╱申請書」，其目的在於使事業於決標後，
    仍可基於商業上之考量轉讓或取得關稅配額權利，以提高關
    稅配額權利進口執行率。惟查92年度檳榔關稅配額權利招標
    案開標前，原告即已主導完成借牌或利誘珍芳食品行、盈全
    公司、賢記公司、科塔公司及閥通公司等事業參與投標之協
    議。至於開標後原告將科塔公司所獲關稅配額權利轉登記於
    原告所有事業明泰行名下，則僅係原告執行上開聯合行為之
    後續事宜，其與事業基於商業尚之考量，轉讓或交易關稅配
    額權利之情形尚屬有間，並無礙原告違反公平交易法第19條
    第4款規定之認定。
四、至原告所稱標得檳榔關稅配額進口權利之後，在尚未進口或
    全部進口行銷前，並無獲利可能，被告卻以原告獲利數千萬
    元為由，認定原告違反公平交易法規定云云，按被告係以原
    告系爭不正當方法使事業參與聯合之行為作為處分之理由，
    與原告系爭行為是否獲利及獲利多寡並無關聯，原告所述，
    自無可採。
    理  由
一、本件原告經合法通知，無正當理由而未於言詞辯論期日到場
    ，核無行政訴訟法第218條、民事訴訟法第386條各款所列情
    形，爰依被告之聲請，由其一造辯論而為判決。
二、按以脅迫、利誘或其他不正當方法，使他事業不為價格之競
    爭、參與結合或聯合之行為，而有限制競爭或妨礙公平競爭
    之虞者，事業不得為之，為公平交易法第19條第4款所明定
    。公平交易委員會對於違反本法規定之事業，得限期命其停
    止、改正其行為或採取必要更正措施，並得處50,000元以上
    25,000,000元以下罰鍰，復為同法第41條前段所規定。茲按
    前揭所謂「其他不正當之方法」係屬一概括性規定，在認定
    上，應自行為人的動機、目的及手段等綜合研判。又上揭條
    款之不公平競爭行為態樣，於競爭法上之非難性，端在於其
    使用之競爭手段違反商業倫理及效能競爭，對競爭秩序產生
    不良影響而言。倘相關事業涉及以不正當方法，使他事業不
    為價格之競爭、參與結合或聯合之行為，而有限制競爭或妨
    礙公平競爭之，並影響我國進口檳榔特定市場之供需功能者
    ，應有公平交易法之適用。
三、查被告以我國檳榔生產因受限於氣候、地理環境等因素之影
    響，而有淡旺季之分，每年4月至7月期間，產量少，價格高
    ，屬青黃不接之淡季期間，有賴進口檳榔以補國內生產之不
    足。另依據92年度檳榔全球輸入關稅配額進口權利招標公告
    規定，檳榔進口期間為92年2月至同年6月，因此92年度檳榔
    關稅配額進口權利總數6,618公噸，相較於我國檳榔產量年
    約165,000公噸之比例或許不高，惟在我國檳榔生產淡季期
    間，得標業者復集中於4、5、6月間進口之情況下，進口檳
    榔亦為市場之主要供給來源。原告因投資91年度檳榔關稅配
    額進口權利獲有利潤，決定擴大投資92年度檳榔全球輸入關
    稅配額進口權利，為期獲得更多關稅配額進口權利，由設定
    投標數量、投標權利金後，經以自身所有之明泰行與互得惠
    公司、其父親所有之珍芳食品行、舅舅陳盈貴所提供之盈全
    公司、賢記公司、友人莊茂霖之科塔公司、友人吳和昌之閥
    通公司等7家事業參與投標，分別由珍芳食品行得標1,000公
    噸，閥通公司得標773.5公噸，科塔公司得標1,000公噸，共
    計獲得92年度檳榔關稅配額進口權利2,773.5公噸，占招標
    總額41.9%，其中閥通公司部分，係原告以允諾給予500,000
    元為股份之方式，誘使該公司負責人吳和昌參與投標，並已
    於得標後先給予20,000元茶水費，且科塔公司所獲關稅配額
    進口權利，實際上亦已轉登記於原告經營之明泰行名下。原
    告以事前約定給予500,000元股份為條件，使閥通公司參與
    投標，其手段本屬不當，而其雖以多家事業名義參與投標，
    實際上均由其決定投標金額與數量，亦已侵害以品質、價格
    、服務等效能競爭本質為中心之公平競爭，具有商業倫理之
    非難性，對於其他競爭者亦已造成不公平之競爭效果。又原
    告事後已掌控國內進口檳榔市場達41.9%，在關稅配額進口
    權利得標業者數目降低，市場集中度提高之情況下，於國產
    檳榔生產淡季期間，原告可採行少量進口，提高進口檳榔價
    格，亦得以控制關稅配額進口權利不予進口，提高國產檳榔
    價格等方式，影響我國進口檳榔市場之供需功能，以遂行其
    獲取不法利益之意圖，並減損市場之整體競爭性，而有產生
    實質限制公平競爭之情形，已該當公平交易法第19條第4款
    規定之構成要件。再者，原告於本案係處於促成並主導共同
    投標之積極地位，並決定投標數量、投標權利金，及負責處
    理得標後關稅配額進口權利轉讓等事宜，該當本案之行為主
    體，雖辯稱目前由其所處理者，僅珍芳食品行及閥通公司得
    標部分，科塔公司所得標1,000公噸，係林榮宗以原投標權
    利金向科塔公司轉讓而來，因無牌照而登記於明泰行名下，
    與其無關云云，惟據科塔公司表示，該公司係將牌照借予林
    榮宗及原告等投標，投標數量、投標權利金均係由渠等所決
    定，該公司將所標得之關稅配額進口權利轉讓予林榮宗，由
    原告所有之明泰行負責繳交權利金。林榮宗亦表示其將轉讓
    自科塔公司之關稅配額進口權利登記於原告所有之明泰行名
    下，並由其與原告集資繳交權利金。是參酌原告既參與借牌
    ，並決定投標數量、投標權利金，復於得標後，負責集資繳
    交權利金事宜，並將該關稅配額進口權利登記於自身事業名
    下等情形，所訴顯不足採。縱認科塔公司得標部分與其無關
    ，然原告所掌控我國進口檳榔市場仍達26.8%，無礙於其前
    開違法手段及事實之認定。是原告之行為業已違反公平交易
    法第19條第4款規定，經審酌原告違法行為、動機、目的、
    預期之不當利益、對交易秩序之危害程度、市場地位及犯後
    態度等情狀，乃依同法第41條前段規定，命原告立即停止前
    項違法行為，並處以罰鍰1,800,000元，有原處分可稽。原
    告不服，循序提起行政訴訟，並以事實欄所示各節，據為爭
    議。惟查：
  (一)原告雖訴稱就92年度檳榔全球輸入關稅配額進口權利招標之
    性質，對投標人資格之審定是承辦單位中信局擁有審查權，
    又參與投標就有177家合格廠商，原告豈能脅迫或利誘這麼
    龐大的合格廠商，更不可能以其他不正當之方法使這麼龐大
    之他事業不為價格之競爭、參與結合或聯合之行為，而限制
    其競爭。此次競爭激烈且在公平公開下完成投標程序，被告
    僅因以原告遭人檢舉即斷然認定原告有公平交易法第19條第
    4款規定所禁止之行為，其認定實有不當云云，惟據原告於
    92年5月21日被告訪談時陳稱：本人因91年亦投資合作過進
    口檳榔業務，且獲利頗豐，因此92年想自行參與擴大投資，
    除本人之明泰行、互得惠公司外，另向本人父親借珍芳食品
    行、好友吳和昌之閥通公司，另由本人舅舅陳盈貴提供之盈
    全公司、賢記公司等6支牌照參與本次投標，惟僅有珍芳食
    品行及閥通公司分別得標1,000公噸、773.5公噸，所有之投
    資數量及投標權利均由本人決定，另本人好友林榮宗將向本
    人借牌自科塔公司轉讓1,000公噸檳榔進口配額權利予明泰
    行名下。．．．本人向閥通公司借牌參加投標，並於該公司
    得標後給予20,000元茶水費，如果虧損則由本公司及所代表
    人集團負責等語。而據閥通公司負責人吳和昌於被告92 年4
    月29日訪談時陳稱：本公司係91年8月方成立，營業項目加
    入進口檳榔業務一項，係由珍芳食品行甲○○先生建議，並
    由林君出資（本人僅有因公司名義參標約可獲得事先言明參
    與500,000元為股份，且因公司得標已分得20,000元茶水費
    ）並參加進口泰國檳榔招標，．．．本公司檳榔業務係由珍
    芳食品行甲○○先生處理，公司僅掛名，對於檳榔實際交易
    並不清楚等語。另據科塔公司負責人莊茂霖之表弟梁國城於
    被告92年4月29日訪談時陳稱：本公司並無從事檳榔販售業
    務之經驗，僅參與92年進口泰國檳榔招標業務，．．．本公
    司參與投標後即將進口權利轉讓予林榮宗先生。．．．經以
    越洋電話向莊茂霖先生查證後，得知本公司僅係將公司牌借
    予林榮宗、甲○○等人，並由其決定標金額及投標數量。．
    ．．本公司將配額權利轉讓林榮宗後，由其以珍芳食品行負
    責人之子甲○○所成立之「明泰行」繳交權利金負責進口等
    語。又據林榮宗於被告92年5月19日訪談時，陳稱：本檳榔
    店資本額不符，故向科塔公司負責人莊茂霖先生借牌參與中
    央信託局91年11月27日92年檳榔全球輸入關稅配額進口權利
    招標案，事先言明一人一半權利，參標金額亦由我們兩人共
    同決定，以每公噸18,500元取得進口1,000公噸之權利，而
    後因科塔公司有其他考量不再從事此項業務，遂將權利轉予
    本人，押標金由本人繳交。．．．目前該進口權利登記於負
    責人為甲○○之明泰行。本人僅認識甲○○先生，且與林君
    集資繳交進口權利金，並轉至負責人為甲○○之明泰行等語
    ，有上揭陳述紀錄附卷可參。由上情可知，足見原告確有促
    成並主導借牌、共同投標等情事無誤。茲按招標行為之本質
    ，即在於透過個別事業自行決定投標價格、投標數量之機制
    ，一方面讓個別事業取得公平參與之機會，招標單位同時取
    得最有利之條件，而「借牌」、「共同投標」、「協助投標
    」等方法本非屬事業參與投標之正當商業手段，且單一事業
    透過借牌等方式，以多家事業名義同時參與投標，對於其他
    合法參標事業將形成不公平競爭之效果，並減損市場之競爭
    性，自不得排除公平交易法之適用。況被告係就原告以不正
    當方式誘使他事業參與聯合行為，且影響我國進口檳榔市場
    之供需功能，認定原告違反公平交易法第19條第4款規定，
    自無不合。
  (二)至原告訴稱倘主管機關為顧及得標人日後市場占有率過高，
    影響市場交易秩序，則應於招標須知降低每一投標人投標上
    限，並禁止得標關稅配額權利轉讓他人始為恰當，惟招標須
    知內容既未作此限制，且其附件附有「全球輸入關稅配額轉
    讓同意╱申請書」，而得標關稅配額權利轉讓之資格，亦由
    主管機關審核，原告之投標與得標後之轉讓都依據投標須知
    ，惟被告與訴願決定機關並未審究及此，已嚴重扭曲事實乙
    節，查招標機關為避免投標結果使關稅配額權利集中於少數
    事業，致生影響市場交易秩序之情形，業於招標須知中明訂
    單一事業之投標上限為1,323公噸，此有中信局貿易處92年
    度檳榔全球輸入關稅配額權利金投標須知及標單附卷可參，
    且為原告知之甚詳。惟原告為提高得標機率並獲取更多之關
    稅配額進口權利，而以不正當方法使多家事業共同參與投標
    ，復以此不公平競爭手段獲取關稅配額權利已逾該投標單所
    規定之投標數量上限，究其手段及效果，足以影響我國進口
    檳榔市場之供需功能，被告以此認定原告違反公平交易法第
    19條第4款規定，自無違誤。另招標主管機關於招標須知附
    件附上「全球輸入關稅配額轉讓同意╱申請書」，其目的在
    於使事業於決標後，仍可基於商業上之考量轉讓或取得關稅
    配額權利，以提高關稅配額權利進口執行率。惟查原告本身
    為明泰行、互得惠公司之負責人，又於92年度檳榔關稅配額
    權利招標案開標前，原告即已主導完成借牌或利誘珍芳食品
    行、盈全公司、賢記公司、科塔公司、閥通公司參與投標之
    協議，至開標後原告將科塔公司所獲關稅配額權利轉登記於
    明泰行名下，僅係其執行上開聯合行為之後續事宜，與事業
    基於商業上之考量，轉讓或交易關稅配額權利之情形尚屬有
    間，並無礙原告違反公平交易法第19條第4款規定之認定。
    此亦無違反憲法第15條保障人民財產權之意旨，原告所訴乃
    有誤會。
  (三)有關原告主張其標得檳榔關稅配額進口權利之後，在尚未進
    口或全部進口行銷前，並無獲利可能，被告卻以原告獲利數
    千萬元為由，認定原告違反公平交易法規定云云，然被告係
    以原告有前述於開標前，主導誘使他事業為一致性之合意行
    為，構成以不正當方法使他事業參與聯合行為之認定，並未
    以原告前揭行為獲利與否，抑或以其獲利之多寡，作為原告
    違反公平交易法第19條第4款規定之依據，自無影響原告為
    前述違法行為之認定。
  (四)再公平交易法施行細則第36條明定，被告依本法量處罰鍰時
    ，應審酌一切情狀，並注意下列事項：違法行為之動機、目
    的及預期之不當利益；違法行為對交易秩序之危害程度；違
    法行為危害交易秩序之持續期間；因違法行為所得利益；事
    業之規模、經營狀況及其市場地位；違法類型曾否經中央主
    管機關導正或警示；以往違法類型、次數、間隔時間及所受
    處罰；違法後悛悔實據及配合調查等態度等。被告業已充分
    審酌一切情狀，據處以原告1,800,000元之罰鍰，並無裁量
    瑕疵情事，自屬合法。
四、綜上所述，原告之主張，尚無可採。原處分認原告於92年度
    檳榔全球輸入關稅配額進口權利招標案，誘使他事業為一致
    性之合意行為，構成以不正當方法使他事業參與聯合行為，
    並已影響我國進口檳榔市場供需功能，違反公平交易法第19
    條第4款規定，乃依同法第41條前段之規定命原告立即停止
    上開之行為，並處原告以罰鍰1,800,000元，認事用法，均
    無違誤。訴願決定予以維持，亦無不合，原告訴請撤銷訴願
    決定及原處分，於法無據，應予駁回。另原告訴請被告對於
    原告「92年度檳榔全球輸入關稅配額進口權利招標」乙案，
    應作成回復取得進口配額之處分一節，因此係由中信局貿易
    處承辦事宜，並非被告之權責，被告無權為准否之處分，原
    告逕向被告提起課予義務訴訟，乃有未合，應併予駁回。
據上論結，本件原告之訴為一部無理由，一部不合法，爰依行政
訴訟法第218條、第98條第3項前段、民事訴訟法第385條第1項前
段，判決如主文。
中　　華　　民　　國　　94　　年　　11　　月　　24　　日
                       第一庭審判長法  官　姜素娥
                                   法  官  陳國成
                                   法  官  陳秀
上為正本係照原本作成。
如不服本判決，應於送達後20日內，向本院提出上訴狀並表明上
訴理由，如於本判決宣示後送達前提起上訴者，應於判決送達後
20日內補提上訴理由書（須按他造人數附繕本）。
中　　華　　民　　國　　94　　年　　11　　月　　24　　日
 　　  　　　　　　　 　　  　     書記官  呂美玲
